最　高　行　政　法　院　裁　定
　　　　　　　　　　　　　94年度裁字第01958號
聲　請　人　甲○○
上列聲請人因與相對人臺中市政府有關工程受益費事件，對於中
華民國93年7月29日本院93年度裁字第931號裁定，聲請再審。本
院裁定如下：
    主  文
再審之聲請駁回。
再審訴訟費用由聲請人負擔。
    理  由
一、按對於確定裁定聲請再審，依行政訴訟法第283條準用同法
    第277條第1項第4款之規定，必須表明再審理由及關於再審
    理由並遵守不變期間之證據。所謂表明再審理由，必須指明
    確定裁定有如何合於行政訴訟法第273條所定再審事由之具
    體情事，始為相當；若僅指明所聲請再審之裁定前各程序所
    為裁判，有如何違法事由，而未一語指及其所聲請再審之裁
    定有合於再審之事由者，均難謂已表明再審事由，其再審之
    聲請，即屬不合法。
二、本件聲請人對本院93年度裁字第931號裁定聲請再審，其聲
    請再審意旨略謂：系爭工程受益費之徵收期限為民國（下同
    ）81年8月31日，稅單卻於89年1月5日始開出，已超出稅捐
    稽徵法第23條之5年期間。且臺北市○○○○○道路時亦已
    不再徵收受益費，相對人亦應比照辦理。此外，臺中市稅捐
    稽徵處未扣除道路用地稅額，實有違情理云云。經查，關於
    本件兩造間工程受益費事件，經本院91年度裁字第359號裁
    定，維持臺中高等行政法院89年度訴字第606號裁定，駁回
    聲請人之抗告後，聲請人不服，對之聲請再審，先經本院92
    年度裁字第700號裁定，以聲請人就本院91年度裁字第359號
    裁定有何再審事由，並未一語指及，屬未具體表明再審理由
    ，認其聲請再審不合法予以駁回。嗣聲請人又對本院92年度
    裁字第700號裁定聲請再審，並經本院93年度裁字第931號裁
    定，以其再審聲請是在主張其實體法上之理由，對本院92年
    度裁字第700號裁定以聲請人再審聲請不合法予以駁回，未
    一語及之，而駁回聲請人再審之聲請。核聲請人對本院93年
    度裁字第931號裁定所為本件再審之聲請，其上述狀陳各節
    ，仍是對本件兩造間工程受益費事件之實體上事項予以指摘
    ，而對其聲請再審之本院93年度裁字第931號裁定，有如何
    合於法定再審事由之具體情事，並未指明，揆諸首開說明，
    其再審之聲請難謂為合法，應予駁回。
三、依行政訴訟法第283條、第278條第1項、第104條、民事訴訟
    法第95條、第78條，裁定如主文。
中    華    民    國    94    年    9    月    22     日
                  第五庭審判長法  官　高　啟　燦
                              法  官　蔡　進　田
                              法  官　黃　璽　君
                              法  官　廖　宏　明
                              法  官　楊  惠  欽
以  上  正  本  證  明  與  原  本  無  異
中    華    民    國    94    年    9    月    23     日
　　　　　　　　　　　　　　　書記官　張　雅　琴
